Inventaris van het archief van de Stichting Regeringsbureau voor de Uitvoering van de Landbouwcrisiswet 1933 en Taakopvolger: Afdeling Akkerbouw, (1930) 1934-1944
Nationaal Archief, Den Haag
Stichting Regeringsbureau voor de Uitvoering van de Landbouwcrisiswet 1933: Afdeling Akkerbouw
Uitvoering Landbouwcrisiswet / Akkerbouw
1930-1944
merendeel 1934-1944
L25608
5.50 meter; 391 inventarisnummers.
Normale geschreven, getypte en gedrukte documenten, geen bijzondere handschriften.
Nationaal Archief, Den Haag
Stichting Regeringsbureau voor de Uitvoering van de Landbouwcrisiswet, 1933 / Afdeling Akkerbouw (1933-1939)
Stichting Rijksbureau voor de Voedselvoorziening in Oorlogstijd en voor de Uitvoering van de Landbouwcrisiswet, 1933 / Afdeling Akkerbouw (1939-1945)
Het archief bevat periodieke verslagen van diverse crisiscentrales, stukken betreffende de organisatie en registers van ingekomen en uitgegane stukken. Verder bevat het stukken met betrekking tot invoer, productie, prijzen, distributie en regelingen ten aanzien van verschillende akkerbouwproducten en voedingsmiddelen, ook in de Tweede Wereldoorlog.
Archiefvorming
Geschiedenis van de archiefvormer
Inleiding
Zoals in Deel I van de Archieven betreffende de Landbouwcrisiswetgeving op bladzijde 5 reeds is vermeld, vonden de steunmaatregelen voor de afzonderlijke takken van de landbouw, zoals die waren geregeld in de Tarwewet 1931, de Crisiszuivelwet 1932 en de Crisisvarkenswet 1932 een nieuwe en bredere basis in de Landbouwcrisiswet 1933. De drie eerdergenoemde afzonderlijke wetten werden in 1934 dan ook ingetrokken en voor het z.g. "crisisapparaat" kwam een centralisatie tot stand
Zie Deel I, inv. no. 83
.
Instelling, ontwikkeling en opheffing
Bij beschikking van 28 juli 1934, no. 20142, Afdeling Landbouwcrisisaangelegenheden, werden de regeringsbureaus voor de Uitvoering van de Tarwewet 1933, van de Crisiszuivelwet 1932 en van de Varkenswet 1932 vervangen door één bureau: de Stichting Regeringsbureau voor de Uitvoering van de Landbouwcrisiswet 1933
Zie inv. no. 1. In het vervolg zal worden gesproken van het Regeringsbureau
.
Dezerzijds is een uitgebreid onderzoek ingesteld naar de statuten van deze eerste drie bureaus. Dit onderzoek is in ernstige mate belemmerd door het feit, dat bij de brand, die in 1941 het gebouw aan het Lange Voorhout no. 1 en 3, waar destijds het Regeringsbureau voor de Uitvoering van de Landbouwcrisiswet 1933 was gevestigd, een zeer belangrijk deel van de aldaar berustende archiefstukken verloren is gegaan
Zie Deel I, inv. no. 24
. Van bedoelde statuten is in het thans nog voor handen zijnde archief niets terug gevonden. Naar is nagegaan zijn deze statuten ook niet in de Nederlandse Staatscourant gepubliceerd.
Door dezelfde oorzaak was het ook niet meer mogelijk de beschikking, waarbij tot instelling van genoemde drie bureaus werd overgegaan, te vinden.
Ingevolge de Wet van 30 september 1938 kon de Landbouwcrisiswet 1933 mede worden gebruikt ten behoeve van de voorbereiding van de voedselvoorziening, als ook van de voedselvoorziening zelve van mens en dier hier te lande in tijden van oorlog, oorlogsgevaar of andere buitengewone omstandigheden.
Niet alleen de werkingssfeer van de Landbouwcrisiswet 1933 werd ten gevolge van deze Wet verruimd, maar ook de werkzaamheden van de verschillende crisisinstellingen werden belangrijk uitgebreid
St. Bl. 639c van 1938
.
Bij beschikking van 30 september 1939, no. 20342, Afdeling Landbouwcrisisaangelegenheden/Voedselvoorziening in Oorlogstijd, werd de naam "Regeringsbureau voor de Uitvoering van de Landbouwcrisiswet 1933" gewijzigd in "Stichting Rijksbureau voor de Voedselvoorziening in Oorlogstijd en voor de Uitvoering van de Landbouwcrisiswet 1933
Zie inv. no. 1
. Na de bevrijding van de duitse bezetting op 5 mei 1945 werd bij Koninklijk besluit van 23 juni 1945 het Ministerie van Voedselvoorziening, Landbouw en Visserij
St. Bl. F 113
ingesteld. In de periode van 5 mei tot 23 juni fungeerde het Rijksbureau voor de Voedselvoorziening in Oorlogstijd, dat tot 5 mei 1945 had geressorteerd onder het Departement van Landbouw en Visserij, als Directie van de Voedselvoorziening. Bij beschikking van 11 oktober 1945, no. K 665, Afdeling Kabinet, waarbij de organisatie van het inmiddels van naam veranderde nieuwe Ministerie van Landbouw, Visserij en Voedselvoorziening
St. Bl. 218
nader werd geregeld, is de Directie van de Voedselvoorziening als directie officieel aan het Ministerie toegevoegd, hetgeen het einde betekende van de Stichting Rijksbureau voor de Voedselvoorziening in Oorlogstijd en voor de Uitvoering van de Landbouwcrisiswet 1933
Van een liquidatie als bedoeld in artikel 18, lid 2 van de statuten van het Regeringsbureau zijn geen stukken aangetroffen.
.
Organisatie
Oorspronkelijk telde het Regeringsbureau 6 afdelingen
Zie inv. no. 1
, te weten:
het bureau van de Voorzitter van het College van Regeringscommissarissen, tevens waarnemend Regeringscommissaris voor Pluimvee, Visserij en Fabrieksturf,
het bureau van de Regeringscommissaris voor de steunverlening aan de Akkerbouw en de Veehouderij,
het bureau van de Regeringscommissaris voor de steunverlening aan de Groenten- en Fruitcultuur en de Sierteelt,
het bureau van de Regeringscommissaris voor de steunverlening aan de Melkveehouderij,
het bureau van de Commercieel-Adviseur,
het bureau, belast met de inwendige dienst.
Bij beschikking van 24 februari 1937, no. 4408, Afdeling Landbouwcrisisaangelegenheden, bleven slechts 3 afdelingen over
Zie inv. no. 1
, te weten:
het bureau van de Regeringscommissaris voor de Akkerbouw en de Veehouderij, waaronder ook de Melkveehouderij was begrepen,
het bureau van de Regeringscommissaris voor de Groenten-, Fruit- en Sierteelt,
het bureau van de Regeringscommissaris-Commercieel Adviseur.
Bij een rondschrijven van de Minister van Economische Zaken van 10 augustus 1935, no. 10917, Afdeling Landbouwcrisisaangelegenheden
Zie inv. no. 1 en Deel II inv. no. 8 bijlage-dossier no. 1322
, werd medegedeeld, dat besloten was om het bureau van de Voorzitter, tevens waarnemend Regeringscommissaris voor de Pluimvee, Visserij en Fabrieksturf reeds met ingang van 1 september 1935 op te heffen. Tevens was op die datum een nieuwe regeling ingegaan ten aanzien van de wijze, waarop met het Ministerie en het Regeringsbureau overleg diende te worden gepleegd. Hieruit bleek, dat de inwendige dienst kwam te ressorteren onder het bureau van de Regeringscommissaris-Commercieel Adviseur. Afzonderlijke bureaus voor de Visserij, de Pluimveehouderij en de Steunverlening aan de Fabrieksturf hebben nimmer bestaan. Voor de Visserij en de Pluimveehouderij fungeerde de Afdeling Juridische Zaken van de Stichting Landbouwcrisisbureau
Zie Deel 1 van de Archieven betreffende de Landbouwcrisiswetgeving
tevens als Regeringsbureau. De zaken betreffende de Steunverlening aan de Fabrieksturf werden behandeld door het Bureau Landbouwindustrieën van de Directie Handel en Nijverheid van welk bureau de betrokken Regeringscommissaris Hoofd was
Zie inv. no. 1
. Ten slotte moge worden gewezen op de organisatorische verhouding tussen de Stichting Landbouwcrisisbureau en het Regeringsbureau.
Het Landbouwcrisisbureau was de departementsafdeling van de Secretaris-Generaal en fungeerde als Afdeling Landbouwcrisisaangelegenheden van het Ministerie van Economische Zaken c.q. Landbouw en Visserij. Geheel los hiervan en in geen enkel opzicht ondergeschikt aan het Landbouwcrisisbureau stond het Regeringsbureau. Beide bureaus waren afzonderlijke rechtspersonen.
Taak
Het Regeringsbureau was het bureau van de Regeringscommissarissen, die de technische adviseurs waren van de Minister. Op hun bureau werden alle maatregelen zowel technisch, als juridisch, als commercieel voorbereid. Bovendien hield het Regeringsbureau als centraal uitvoerend orgaan contact met de crisiscentrales en de provinciale Landbouwcrisisorganisaties.
Leiding
Het Regeringsbureau werd bestuurd door het College van Regeringscommissarissen, bedoeld in artikel 26a van de Landbouwcrisiswet 1933
Zie Deel II van de Archieven betreffende de Landbouwcrisiswetgeving.
. Op bladzijde 8 van Deel II van de Archieven betreffende de Landbouwcrisiswetgeving is reeds vermeld uit welke personen dit College was samengesteld. In de voetnoot van dezelfde bladzijde is bovendien de afdeling genoemd, die onder de desbetreffende Regeringscommissaris ressorteerde.
Huisvesting
Het Regeringsbureau was oorspronkelijk centraal gehuisvest in de gebouwen aan het Lange Voorhout 1 en 3. In de loop van de jaren is het bureau van de Regeringscommissaris voor de Groenten-, Fruit- en Sierteelt verhuisd naar het nabij gelegen gebouw aan het Lange Voorhout no. 11.
Geschiedenis van het archiefbeheer
Na de bevrijding van de duitse bezetting in mei 1945 is het archief van de Regeringscommissaris voor de Akkerbouw en de Veehouderij, waaronder ook de Melkveehouderij ressorteerde, aangetroffen op de zolder van het gebouw Oostduinlaan 2. In dit gebouw was destijds het Rijksbureau voor de Voedselvoorziening in Oorlogstijd c.q. de Directie van de Voedselvoorziening gehuisvest.
Na een voorlopige verpakking in dozen is het archief overgebracht naar de toenmalige archiefbewaarplaats van het Ministerie van Landbouw, Visserij en Voedselvoorziening aan de Nieuwe Haven 105 te Schiedam. Bij de verhuizing van deze archiefbewaarplaats naar een gebouw op het terrein van het voormalige Marine Opkomst Centrum te Voorschoten, werd ook het archief van het Regeringsbureau aldaar opgesteld. In 1971 vond in die archiefbewaarplaats de samenstelling van deze inventaris plaats.
Toen in 1965 besloten werd de archieven betreffende de Landbouwcrisiswetgeving te inventariseren, stelde de samensteller van deze inventaris een onderzoek in naar de eventuele verblijfplaats van het archief van de Regeringscommissaris voor de Groenten-, Fruit- en Sierteelt. Daartoe is schriftelijk contact opgenomen met het Produktschap voor Groenten en Fruit te 's-Gravenhage, als zijnde de instantie, die na het in werking treden van de "Organisatie Woltersom"
Met de z.g. "Organisatie-Woltersom" wordt aangeduid het werk van de Commissie Woltersom, die de crisiscentrales omschakelde in bedrijfschappen.
ondermeer de werkzaamheden van de Regeringscommissaris voor de Groenten-, Fruit- en Sierteelt voortzette. Blijkens een ontvangen schrijven van het Produktschap voor Groenten en Fruit moet dat gedeelte van het archief echter als verloren worden beschouwd. Afschriften van de gevoerde correspondentie zijn als bijlagen in deze inventaris opgenomen.
Het is de samensteller van deze inventaris bekend, dat het archief van de Afdeling Veehouderij van het bureau van de Regeringscommissaris voor de Akkerbouw en de Veehouderij, alsmede het archief van de Regeringscommissaris-Commercieel Adviseur bij de brand van de gebouwen aan het Lange Voorhout 1 en 3 verloren zijn gegaan
Zie Deel 1, inv. no. 24.
. Het archief van de Regeringscommissaris-Commercieel Adviseur uit de periode 1941-1945 zal als Afdeling Commerciële Zaken van het Rijksbureau voor de Voedselvoorziening in Oorlogstijd in de inventaris van dat bureau worden opgenomen.
De verwerving van het archief
Overbrenging van een overheidsarchief
De verwerving van het archief
Het archief is krachtens bepalingen van de Archiefwet overgebracht.
Inhoud en structuur van het archief
13.02; 2.11
Selectie en vernietiging
De uit beide archieven voor vernietiging in aanmerking komende stukken zijn tijdens de bewerking van deze inventaris vernietigd ingevolge de lijst, houdende opgave van voor vernietiging in aanmerking komende stukken in de archieven van het Ministerie van Landbouw en Visserij en in de archieven van de onder dat Ministerie ressorterende commissies en ambtenaren
Zie inv. no. 214 uit archief Centrale (Crisis) Controledienst
.
Lijst van vernietigde stukken:
Aanbiedings- en geleidebrieven
Stukken betreffende comptabele aangelegenheden
Stukken betreffende controle op het comptabel beheer door de Accountantsdienst van het Departement van Landbouw
Stukken betreffende het aanschaffen en onderhoud van kantoormeubilair
Stukken betreffende abonnementen op tijdschriften e.d.
Stukken betreffende de huur en het onderhoud van het kantoorgebouw
Stukken betreffende de uitvoering van distributievoorschriften
Stukken betreffende de uitvoering van prijsvoorschriften
Aanwijzingen voor de gebruiker
Openbaarheidsbeperkingen
Volledig openbaar.
Materiële beperkingen
Aanvraaginstructie
Openbare archiefstukken kunnen online worden aangevraagd en gereserveerd. U kunt dit ook via de terminals in de studiezaal van het Nationaal Archief doen. Om te kunnen reserveren dient u de volgende stappen te volgen:
U maakt een profiel aan op www.gahetna.nl, en logt vervolgens in
Via de archiefinventaris (alleen de beschrijvingen met rode nummers) selecteert u het gewenste archiefstuk door op de knop 'Reserveren' te klikken
In het volgende scherm geeft u aan op welke dag u het archiefstuk wilt inzien
Indien u zich bevindt in de studiezaal en een tafelnummer heeft ontvangen kunt u dit nummer vermelden. Als u geen tafelnummer heeft kunt u tafelnummer 777 laten staan
Vervolgens bevestigt u uw reservering door deze te versturen.
Verwant materiaal
Beschikbaarheid van kopieën
Verwante archieven
Verwante archieven met betrekking tot de Landbouwcrisiswetgeving
2.11.16.01 - Inventaris van het archief van de Hypotheekcommissie, (1933) 1935-1944
2.11.16.02 - Inventaris van het archief van de Stichting Centrale Crisis Controledienst [1934-1939]; Centrale Crisis Controledienst [1939-1942]; Centrale Controledienst [1942-1954], 1934-1954
2.11.16.04 - Inventaris van het archief van de Stichting Regeringsbureau voor de Uitvoering van de Landbouwcrisiswet 1933 en Taakopvolger: Afdeling Melkveehouderij, (1933) 1934-1943
2.11.16.05 - Inventaris van het archief van de Nederlandse Visserijcentrale, 1934-1943
Beschrijving van de series en archiefbestanddelen
- Stukken van algemene aard, A.
  - Stukken betreffende de organisatie., 1930-1942; 1-6; 5 omslagen en 1 deel
    - Afdrukken van stukken betreffende de oprichting, de statuten en de organisatie van de Stichting Regeringsbureau voor de Uitvoering van de Landbouwcrisiswet 1933 en van de Stichting Rijksbureau voor de Voedselvoorziening in Oorlogstijd en voor de Uitvoering van de Landbouwcrisiswet 1933. 1934-1940, 1
    - Overzicht van de landbouwcrisismaatregelen voor de akkerbouw en de veehouderij. 1936, 2
    - Overzichten van de werkzaamheden op het gebied van de Landbouwcrisiswet 1933 en de voedselvoorziening. 1939-1942, 3
    - Verslagen van de maatregelen met betrekking tot de economische verdediging. 1939-1940, 4
    - Historisch-economisch overzicht van de overheidsmaatregelen ten behoeve van de fabrieksaardappelen en de daarmede verbonden aardappelmeelindustrie en annexe bedrijven. 1930-1940, 5
    - Lezingen en voordrachten van dr, ir. S. L. Louwes, Directeur-Generaal voor de Voedselvoorziening. 1938-1940, 6
  - Registers van de ingekomen en verzonden stukken., 1934-1944; 7-62; 56 delen
    - 1 - 1386. 1934, 7
    - 1386 - 1560. 1934, 1 - 1159. 1934; 8
    - 1160 - 2170. 1934, 9
    - 2171 - 3199. 1935, 10
    - 3200 - 4219. 1935, 11
    - 4220 - 5251. 1935, 12
    - 5252 - 6291. 1935, 13
    - 6292 - 7330. 1935-1936, 14
    - 7331 - 8350. 1936, 15
    - 8351 - 9440. 1936, 16
    - 9441 - 10685. 1936, 17
    - 10686 - 11760. 1936, 18
    - 11761 - 12920. 1936-1937, 19
    - 12921 - 15120. 1937, 20
    - 15121 - 16330. 1937, 21
    - 16331 - 17605. 1937, 22
    - 17606 - 18760. 1937-1938, 23
    - 18761 - 20000. 1938, 24
    - 20001 - 21100. 1938-1939, 25
    - 21101 - 22300. 1939, 26
    - 22301 - 23550. 1939, 27
    - 23551 - 24615. 1939, 28
    - 24616 - 25700. 1939-1940, 29
    - 25701 - 26800. 1940, 30
    - 26801 - 28100. 1940, 31
    - 28101 - 29300. 1940, 32
    - 29301 - 30400. 1940, 33
    - 30401 - 31400. 1940, 34
    - 31401 - 32600. 1941, 35
    - 32601 - 33800. 1941, 36
    - 33801 - 35000. 1941, 37
    - 35001 - 36200. 1941, 38
    - 36201 - 37600. 1941, 39
    - 37601 - 38800. 1941, 40
    - 38801 - 40000. 1941-1942, 41
    - 40001 - 41500. 1942, 42
    - 41501 - 43200. 1942, 43
    - 43201 - 44460. 1942, 44
    - 44461 - 45540. 1942, 45
    - 45541 - 46615. 1942, 46
    - 46616 - 47690. 1942-1943, 47
    - 47691 - 48755. 1943, 48
    - 48756 - 49770. 1943, 49
    - 49771 - 50790. 1943, 50
    - 50791 - 51865. 1943, 51
    - 51866 - 52885. 1943, 52
    - 52886 - 53905. 1943, 53
    - 53906 - 54980. 1943, 54
    - 54981 - 56045. 1943, 55
    - 56046 - 57240. 1943-1944, 56
    - 57241 - 58315. 1944, 57
    - 58316 - 59390. 1944, 58
    - 59391 - 60460. 1944, 59
    - 60461 - 61530. 1944, 60
    - 61531 - 62615. 1944, 61
    - 62616 - 63125. 1944, 62
- Stukken van bijzondere aard, B.
  - Algemeen, 63-75
    - Jaarverslagen van diverse crisiscentrales c.q. crisisorganisaties. 1934-1940, 63-69; 7 delen
      Zie ook Deel II inv. nos. 12-15.
      - Jaarverslag van de Nederlandse Akkerbouwcentrale. 1934-1935, 63
      - Jaarverslag van de Nederlandse Akkerbouwcentrale. 1936, 64
      - Jaarverslag van de Nederlandse Tarweorganisatie. 1937, 65
      - Jaarverslag van de Nederlandse Meelcentrale. 1935, 66
      - Statistische gegevens, behorende bij het jaarverslag van de Nederlandse Meelcentrale. 1935, 67
      - Jaarverslag van de Nederlandse Meelcentrale. 1940, 68
      - Jaarverslag van de Centrale Tarweorganisatie. 1934-1935, 69
    - Maandverslagen van diverse crisiscentrales. 1939-1941, 70-72; 3 omslagen
      - Maandverslagen van de Nederlandse Akkerbouwcentrale. 1939, 70
        Oktober-december ontbreken.
      - Maandverslagen van de Nederlandse Meelcentrale. 1939, 71
        December ontbreekt.
      - Maandverslagen van de Nederlandse Meelcentrale. 1941, 72
        Alleen januari en februari.
    - Notulen en bestuursbesluiten van diverse crisiscentrales. 1931-1936, 73-75; 1 omslag en 2 delen
      - Afdrukken van de agenda's en van de notulen van de Bestuursvergaderingen van de Nederlandse Meelcentrale. 1931-1934, 73
        Zie ook Deel II inv. no. 36.
      - Afdrukken van de Bestuursbesluiten van de Nederlandse Akkerbouwcentrale nos. 1-100. 1934-1935, 74
      - Afdrukken van de Bestuursbesluiten van de Nederlandse Akkerbouwcentrale nos. 301-400. 1936, 75
        Zie ook Deel I inv. no. 39.
  - Overige stukken, 1933-1944; 76-391; 312 omslagen en 4 delen
    - Stukken betreffende de statuten en het huishoudelijk reglement van het Consentenbureau voor de meelhandel. 1935, 76
    - Stukken betreffende de statuten en reglementen van de Vereniging Distributiekantoor voor Tarwebloem B en regeling van de distributie van B-bloem. 1934-1935, 77
    - Stukken betreffende de moeilijkheden in de veekoekenindustrie. 1934-1935, 78
    - Stukken betreffende de vergoeding voor meelimporteurs. 1934-1936, 79
    - Stukken betreffende de restitutieregeling voor boekweit. 1936, 80
    - Stukken betreffende de Stichting Graanhandelsbelangen. 1936-1937, 81
    - Stukken betreffende: 1933-1937, 82
      a. de sanering van de graanhandel,
      b. het samenstellen van de saneringscommissie en
      c. de schadeloosstelling aan agenten en makelaars.
    - Stukken betreffende: 1936-1938, 83
      a. de uitvoer van fijne zaden naar Amerika en
      b. het beschikbaarstellen van gelden voor reclame van deze uitvoer.
    - Stukken betreffende de instelling van de Technische Tarwecommissie, waarbij de jaarverslagen van deze commissie. 1936-1938, 84
    - Stukken betreffende de financiële aansprakelijkheid van de Pakhuishouders. 1937-1938, 85
    - Stukken betreffende: 1935-1938, 86
      a. het prijsverschil op macaroni en vermicelli en
      b. de heffing op het kleuren van rijstgries.
    - Rapport van de Commissie Ordening in de Landbouw, getiteld: "De Positie van de Boerenstand" 1938, 87
    - Stukken betreffende de invoer van rogge. 1937-1938, 88
    - Artikel van dr. ir. S.L. Louwes bij het Veertig-jarig Jubileum van Koningin Wilhelmina. 1938, 89
    - Stukken betreffende de denaturatiesteun op rogge. 1936-1938, 90
    - Verslag van een vergadering met de Commissie Gerbrandy en vertegenwoordigers van de meelfabrieken. 1938, 91
    - Stukken betreffende de opslag van tarwe. 1934-1938, 92
    - Rapport van de Studiecommissie, ingesteld door het dagelijks bestuur van de Groninger Maatschappij van Landbouw, teneinde te onderzoeken of er wettelijke maatregelen genomen kunnen worden, die aankoop van landerijen voor geldbelegging tegengaan. 1938, 93
    - Stukken betreffende de wijziging van het Crisis-Akkerbouwbesluit 1934 ten aanzien van de heffing op afval van lijnzaad en raapzaad, bestemd voor de fabricage van veevoeder. 1936-1938, 94
    - Stukken betreffende de restitutieregeling voor brouwgranen en brouwmout. 1934-1938, 95
    - Stukken betreffende de monopoliewinst op in tomatensoep verwerkte rijst. 1938, 96
    - Stukken betreffende wijziging van de statuten, huishoudelijk reglement en handelsreglement van de Nederlandse Meelcentrale. 1938, 97
    - Stukken betreffende: 1936-1938, 98
      a. factorovereenkomsten en
      b. inschakeling van graanfactors.
    - Stukken betreffende:, 99
      a. heffing op bierbostel
      b. restitutie van het prijsverschil bij voorverkopen van alfalfameel en rijstvoermeel.
    - Stukken betreffende de restitutie van crisisheffing op suiker. 1936-1938, 100
    - Afdruk van een akte van oprichting van de Stichting tot Wetenschappelijke voorlichting op Voedingsgebied. 1939, 101
    - Stukken betreffende wijziging van artikel 10 van het handelsreglement van de Nederlandse Akkerbouwcentrale in verband met 10% extra monopolieheffing 1938-1939, 102
    - Stukken betreffende de benoeming van bestuursleden van de Nederlandse Akkerbouwcentrale. 1935-1939, 103
    - Stukken betreffende de financiering van de Gewestelijke Tarwe-organisaties. 1937-1939, 104
    - Stukken betreffende het Telers-en Pakhuishoudersreglement van de Gewestelijke Tarwe-organisatie voor Gelderland, Utrecht en Overijssel. 1938-1939, 105
    - Stukken betreffende het Crisis-Diermeelbesluit en de Crisis-Diermeelbeschikking. 1935-1939, 106
    - Stukken betreffende de Tarweconventie. 1938-1939, 107
    - Stukken betreffende de financiële verantwoordelijkheid van het bestuur van de Nederlandse Meelcentrale. 1938-1939, 108
    - Stukken betreffende de Crisis-Steunbeschikkingen voor tarwe. 1936-1939, 109
    - Stukken betreffende het prijsverschil en de crisisheffing bij de invoer van Johannesbrood. 1935-1939, 110
    - Stukken betreffende de Crisis-Steunbeschikking Fijne Zaden 1936 I. 1935-1939, 111
    - Stukken betreffende bestuursbesluiten van de Gewestelijke Tarwe-organisatie voor Noord en Zuid-Holland met betrekking tot de bewaarloonvergoedingen. 1937-1939, 112
    - Stukken betreffende maatregelen met betrekkingen tot de grenscontrole voor granen. 1938-1939, 113
    - Stukken betreffende het advies van de Commissie van Advies Crisis-Invoerwet met betrekking tot de contingentering van de invoer van veekoeken. 1939, 114
    - Stukken betreffende het Denaturatie-Uitvoeringsbesluit 1936. 1936-1939, 115
    - Stukken betreffende de Tarievenbeschikking 1936. 1936-1939, 116
    - Verslag van een bespreking tussen leden van het Graaninkoopbureau en de Nederlandse Akkerbouwcentrale met betrekking tot de invoer van granen. 1939, 117
    - Stukken betreffende de restitutieregeling voor boekweit en boekweitprodukten. 1937-1939, 118
    - Stukken betreffende het gebruik van tarwe en tarweprodukten voor pluimveevoeder. 1937-1939, 119
    - Stukken betreffende wijziging van het Crisis-Akkerbouwbesluit 1934. 1935-1939, 120
    - Overzicht van de commissies, werkzaam bij de Nederlandse Akkerbouwcentrale. 1939, 121
    - Stukken betreffende de regeling voor zomerzaaigoed. 1939, 122
    - Stukken betreffende de wijziging van de statuten van de Nederlandse Aardappelmeelcentrale. 1939, 123
    - Overzicht van de binnenlandse restituties voor akkerbouwprodukten. 1939, 124